【裁判字號】    94,上訴,4249
【裁判日期】    950117
【裁判案由】    毒品危害防制條例
【裁判全文】
臺灣高等法院刑事判決                94年度上訴字第4249號
上  訴  人
即  被  告  甲○○
上列上訴人因違反毒品危害防制條例案件，不服台灣板橋地方法
院94年度訴字第1992號，中華民國94年11月14日第一審判決（起
訴案號：台灣板橋地方法院檢察署94年度毒偵字第4028號）提起
上訴，本院判決如下：
    主  文
上訴駁回。
    事  實
一、甲○○於民國88年間因施用毒品案件，經送觀察、勒戒後，
    認無繼續施用毒品之傾向，由台灣板橋地方法院檢察署檢察
    官為不起訴處分；92年又因施用毒品案件，經觀察、勒戒後
    ，認有繼續施用毒品之傾向，並送強制戒治，93年1月9日因
    毒品危害防制條例修正而免除戒治。且由台灣板橋地方法院
    判處有期徒刑6月，於92年4月1日易科罰金執行完畢；92年
    間再因施用毒品案件，經同院號判處有期徒刑7 月，於93年
    12月19日執行完畢，猶不知悔改。復基於施用第一級毒品海
    洛因之犯意，於94年7月20日為警採尿前回溯26 小時內，在
    台北縣樹林市○○街○段209號住處，以針筒注射方式施用第
    一級毒品海洛因。為警於同年7月20日0時56分許，在台北縣
    樹林市○○路與立仁街口查獲，並扣得第一級毒品海洛因一
    包（淨重0.21公克）及注射針筒1支。
二、案經台北縣政府警察局樹林分局報請台灣板橋地方法院檢察
    署檢察官偵查起訴。
    理  由
一、訊據被告甲○○對於施用海洛因之事實於原審及本院審理中
    坦承不諱，僅就為警查獲採尿前施用海洛因之時間稱已不復
    記憶。經查，被告為警查獲後所採集之尿液經送檢驗結果，
    呈嗎啡陽性反應，有臺灣檢驗科技股份有限公司94年8月3日
    出具之濫用藥物尿液檢驗報告在卷可稽。被告雖對於為警查
    獲前施用海洛因之時間已不復記憶，惟按海洛因經注射或吸
    入人體後，約百分之80於24小時內自尿中排出，一般而言，
    尿液中能否驗出嗎啡陽性反應與其投與量、投與途徑、採尿
    時間、個人體質及檢測方法之靈敏度有關，國外曾有文獻報
    導注射6毫克之海洛因鹽酸鹽，其代謝物嗎啡之平均可檢出
    時限約為26小時等情，業經行政院衛生署藥物食品檢驗局81
    年9月8日藥檢壹字第8114885號函述明此旨綦詳。故被告
    於94年7月20日採尿前回溯26小時內，應有施用第一級毒品
    海洛因之事實，洵無可疑。本件並有針筒1支、海洛因1包（
    淨重0.21公克）扣案及法務部調查局對毒品之鑑定，確有含
    有海洛因成分，有同局調科壹字第030010266號鑑定通知書
    附卷可按。被告前因施用毒品案件，經送觀察、勒戒後，認
    無繼續施用毒品之傾向，由台灣板橋地方法院檢察署檢察官
    於88年11月12日以88年度毒偵字第1324號為不起訴處分；又
    因施用毒品案件，經觀察、勒戒後，認有繼續施用毒品之傾
    向，送強制戒治，有本院被告前案紀錄表附卷足憑。從而，
    本件事證明確，被告於觀察勒戒執行完畢釋放後，5年內再
    犯施用毒品海洛因之犯行均堪以認定，應予依法論罪科刑。
二、核被告所為，係犯毒品危害防制條例第10條第1項之施用第
    一級毒品海洛因罪。其施用毒品前後持有毒品行為，為施用
    之高度行為所吸收，不另論罪。被告有如事實欄所載犯罪科
    刑及執行紀錄，有本院被告全國前案紀錄表在卷可稽，其於
    前案有期徒刑執行完畢後，5年內再犯本件有期徒刑以上之
    罪，為累犯，應依法加重其刑。
三、原審基此認定，爰引毒品危害防制條例第10條第1項、第18
    條第1項前段，刑法第11條前段、第47條、第38條第1項第2
    款等規定，審酌被告濫用毒品之情節，兼衡其智識程度、犯
    罪動機、目的，及犯罪後坦承施用毒品犯行等一切情狀，量
    處有期徒刑10月，以資懲儆。扣案第一級毒品海洛因（淨重
    0.21公克），係查獲之毒品，應依毒品危害防制條例第18條
    第1項前段之規定沒收銷燬之。另盛裝上開毒品之包裝袋1只
    及針筒1支，係被告所有供施用毒品所用之物，爰依刑法第3
    8條第1項第2款之規定宣告沒收。經核其認事用法，均無不
    合，量刑亦很妥適。被告上訴意旨，認原判決量刑過重，惟
    原判決已從輕度之刑科處，被告就原審適法範圍裁量權之行
    使為爭執，核無理由，上訴應予駁回。
四、據上論斷，應依刑事訴訟法第368條，判決如主文。
本案經檢察官黃柏齡到庭執行職務。
中    華    民    國    95    年    1     月    17    日
                  臺灣高等法院刑事第二十三庭
                              審判長法  官  尤豐彥
                                    法  官  張明松
                                    法  官  趙功恆
以上正本證明與原本無異。
如不服本判決，應於收受送達後十日內向本院提出上訴書狀，其
未敘述上訴之理由者並得於提起上訴後十日內向本院補提理由書
（均須按他造當事人之人數附繕本）。
                                    書記官  孫佩琳
中    華    民    國    95    年    1     月    17    日
附錄本案論罪科刑法條全文：
毒品危害防制條例第10條第1項
施用第一級毒品者，處六月以上五年以下有期徒刑。


司法院資訊處製作；財團法人民間司法改革基金會備份。
